cs: Typ systému PBX: Analogový; Mrak; Digitální; Hostovaná; Hybridní; IP; Jiné
vi: Loại hệ thống PBX: Analog; Đám mây; Kỹ thuật số; Lưu trữ; Kết hợp; IP; Khác
el: Τύπος συστήματος PBX: Αναλογικό; Σύννεφο; Ψηφιακό; Φιλοξενούμενο; Υβριδικό; IP; Άλλο
bg-BG: Тип на PBX системата: Аналогов; Облак; Цифрова; Хостван; Хибрид; IP; Други
sv: PBX-systemtyp: Analog; Moln; Digitalt; Värdbaserad; Hybrid; IP; Övrigt
it: Tipo di sistema PBX: Analogico; Nuvola; Digitale; Ospitato; Ibrido; IP; Altro
es: Tipo de sistema PBX: Analógico; Nube; Digital; Alojado; Híbrido; IP; Otros
pt-BR: Tipo de sistema PBX: Analógico; Nuvem; Digital; Hospedado; Híbrido; IP; Outro
hu: PBX-rendszer típusa: Analóg; Felhő; Digitális; Szolgáltatott; Hibrid; IP; Egyéb
nl: Type PBX-systeem: Analoog; Wolk; Digitaal; Gehost; Hybride; IP; Andere
ro-RO: Tip de sistem PBX: Analogic; Nor; Digital; Găzduit; Hibrid; IP; Altele
th: ประเภทระบบ PBX: อนาล็อก; เมฆ; ดิจิทัล; โฮสต์; ไฮบริด; IP; อื่นๆ
ja: PBXシステムタイプ: アナログ; 雲; デジタル; ホステッド; ハイブリッド; IP; その他
ko: PBX 시스템 유형: 아날로그; 구름; 디지털; 호스티드; 하이브리드; IP; 기타
pt-PT: Tipo de sistema PBX: Analógico; Nuvem; Digital; Alojado; Híbrido; IP; Outro
da: PBX-systemtype: Analog; Sky; Digital; Hostet; Hybrid; IP; Andet
zh-TW: PBX 系統類型: 類比; 雲; 數位; 託管式; 混合; IP; 其他
sk-SK: Typ systému PBX: Analógový; Oblak; Digitálny; Hostovaný; Hybridný; IP; Iné
en: PBX system type: Analog; Cloud; Digital; Hosted; Hybrid; IP; Other
de: PBX-Systemtyp: Analog; Wolke; Digital; Gehostet; Hybrid; IP; Sonstiges
ru: Тип системы УАТС: Аналоговые; Облако; Цифровые; Размещенная; Гибридные; IP; Другой
zh-CN: PBX 系统类型: 模拟; 云朵; 数字版; 托管; 混合; IP; 其他
hr-HR: Tip PBX sustava: Analogni; Oblak; Digitalna; Hostirani; Hibridni; IP; Ostalo
fr: Type de système PBX: Analogique; Nuage; Numérique; Hébergé; Hybride; IP; Autre
nb: PBX-systemtype: Analog; Sky; Digital; Hostet; Hybrid; IP; Annet
tr: Santral sistem tipi: Analog; Bulut; Dijital; Barındırılan; Hibrit; IP; Diğer
sl-SI: Tip sistema PBX: Analogna; Oblak; Digitalna; Gostovan; Hibridni; IP; Drugo
fi: PBX-järjestelmätyyppi: Analoginen; Pilvi; Digitaalinen; Isännöity; Hybridi; IP; Muu
lt-LT: PBX sistemos tipas: Analoginis; Debesis; Skaitmeninis; Prieglobos; Hibridinė; IP; Kita
pl: Typ systemu PBX: Analogowy; Chmura; Cyfrowy; Hostowany; Hybrydowy; IP; Inne